【裁判字號】    92,易緝,114
【裁判日期】    921124
【裁判案由】    竊盜
【裁判全文】
臺灣桃園地方法院刑事判決                        九十二年度易緝字第一一四號
    公  訴  人  臺灣桃園地方法院檢察署檢察官
    被      告  丙○○
右列被告因竊盜案件，經檢察官提起公訴（八十九年度偵字第六三八號），及移
案審理（九十年度毒偵字第九八○六號、九十一年度偵字第一四一一二號），本院判
決如左：
    主  文
丙○○竊盜，累犯，處有期徒刑壹年。
    事  實
一、丙○○前於民國八十三年間因犯偽造文書等罪，經臺灣高等法院於八十三年七月
    十五日判處有期徒刑六月確定，於八十四年三月十九日縮短刑期執行完畢。其另
    於八十五年間犯偽造有價證券罪，經本院判處有期徒刑三年六月（此部分不構成
    累犯）。竟仍不知悔改，復意圖為自己不法之所有，於八十九年一月二十五日十
    七時三十分許（起訴書誤載為二月二十五日），藉其受僱於海天保全股份有限公
    司派駐位於桃園縣蘆竹鄉○○路二五六巷十一號米蘭別墅社區擔任保全員之機會
    ，見該別墅之住戶戊○○駕駛車牌號碼ＣＩ─三二三二號吉普車駛入地下停車場
    後未上鎖而暫時離開之際，徒手竊取戊○○所有置放於其車內之如附表所示發票
    人為長用企業有限公司之支票八張（總金額新臺幣（下同）八十三萬八千七百八
    十八元），戊○○遭竊後立即掛失止付。丙○○得手後，於同年二月二十八日或
    三月一日時，將其中一紙票號ＵＣ0000000號，面額七萬六千二百八十九
    元之支票借予不知情之乙○○使用，乙○○再持交不知情之孔令則律師支付律師
    費用。嗣因孔令則律師提示該紙遭掛失止付之支票，因而為警循線查獲。
二、案經桃園縣警察局大園分局報告臺灣桃園地方法院檢察署檢察官偵查起訴。
    理  由
一、訊據被告丙○○固坦承於右揭期間，在右述別墅社區擔任保全人員，以及確曾交
    付上開票號ＵＣ0000000號支票予證人乙○○等情不諱，核與證人乙○○
    迭於警、偵訊及本院調查時證述之情節相符，惟堅詞否認有何竊盜之犯行，辯稱
    ：伊當天未當班，該紙支票是與其一同在米蘭別墅擔任保全之三哥丁○○所給予
    ，非其所竊云云。惟查：
  (一)被害人戊○○所有之如附表所示之八紙支票，於右述時、地遭人竊取一節，業據
    被害人戊○○指訴在案，此外，並有該紙經提示後退票之支票、退票理由單、掛
    失止付票據提示資料查獲表、遺失票據申請書（參偵卷第十三至十六頁）在卷可
    稽。而證人即被害人戊○○於本院調查時結證稱：九十年一月二十五日下午四點
    多，回到住處的停車場，拿除濕機上樓，下樓時車上的八張支票不見了。前後不
    到二十分鐘。當天社區的守衛是被告值班。案發後，立即至警衛室要求調錄影帶
    ，但守衛室內沒有人，隔天向被告調錄影帶，被告表示並沒有裝錄影帶等語（參
    本院九十年十一月二日訊問筆錄）。足證被告確實於被害人失竊支票當天在該社
    區執行勤務無疑。被告辯稱：伊於被害人戊○○失竊當天並未值班，是其三哥所
    竊云云，為卸責之詞，不足採信。
  (二)被告辯稱其交付予證人乙○○之支票係得自其三哥丁○○云云：然查，被告所指
    之三哥丁○○先後經檢察官及本院多次傳訊均未到庭，是被告之上開辯解是否真
    實，尚難遽以採信。且查，被告於警訊伊始，先係供稱：該支票是證人乙○○在
    地下室白色吉普車旁撿到的，伊曾要證人馬上還給失主等語（參偵卷第九頁背面
    ）。嗣於偵查中八十九年八月二十二日訊問時改稱：伊身分證借予丁○○，證人
    乙○○是丁○○的朋友，伊未曾向乙○○借錢，也未給過乙○○票，與他無金錢
    往來等語（參偵緝卷第九頁背面）；於同年十月十六日、十月二十六日訊問時仍
    稱：該紙支票是伊哥哥交給乙○○的等語（參同上卷第二十八頁、三十二頁背面
    ）。其後於八十九年十一月二十日訊問時猶堅稱：乙○○曾向其供錢要交律師費
    ，但伊沒有錢，也未接觸過該票，應是伊哥哥拿的，伊哥哥曾說有撿到一堆票等
    語（參同上卷第四十頁）。於九十年二月七日亦稱：伊哥哥曾說被害人戊○○車
    未關，所以順手拿了信封袋，其內有支票，且事後有拿一張給乙○○，不是伊給
    乙○○的等語（參同上卷第六十、六十一頁）。但於本院訊問時，經本院傳訊證
    人乙○○與其當庭對質，被告始坦承該紙支票係伊交付予證人乙○○（參本院九
    十年九月二十一日訊問筆錄），其供詞明顯前後反覆不一，益見其心虛之情。參
    之證人乙○○於本院調查時結證稱：被告交付該紙支票時曾向其偽稱：該支票是
    被告的薪水等語（參本院同上筆錄）。果該紙支票確實是其三哥丁○○所交付，
    而證人乙○○與其三哥丁○○又彼此相識，被告何須欺騙乙○○，向證人乙○○
    謊稱：是其個人之薪水，由此足證被告上開所辯應係卸責之詞，不足採信。
  (三)被告在被害人戊○○失竊當天，在米蘭別墅社區負責值班在前，在被害人失竊後
    ，復持有被害人所失竊之附表編號三之支票，並將之交付予證人乙○○在後，足
    證被害人戊○○於右述時、地所失竊之支票，確係被告所竊無疑。本件事證明確
    ，被告犯行洵堪認。
二、核被告所為係犯刑法第三百二十條第一項之竊盜罪。被告前於八十三年間因犯偽
    造文書等罪，經臺灣高等法院於八十三年七月十五日判處有期徒刑六月確定，於
    八十四年三月十九日執行完畢，此有臺灣高等法院被告全國前案紀錄表可稽，其
    於刑之執行完畢後，五年內再犯本件有期徒刑以上之罪，為累犯，應依法加重其
    刑。爰審酌被告除有右述前科外，其另於八十五年間犯偽造有價證券罪，經本院
    判處有期徒刑三年六月，此部分雖不構成累犯，益徵其素行不佳，品性惡劣，且
    其此次犯行，不惟侵害被害人戊○○之權利，並傷害僱用其擔任保全工作之海天
    保全股份有限公司之信譽，犯後飾詞圖卸，態度不佳等一切情狀，量處如主文所
    示之刑。
三、(一)移送併案意旨另略以：被告丙○○除有右揭犯行外，基於意圖為自己不法所有
      之概括犯意，另於：
    (1)八十九年六月八日在桃園市○○○街六巷七號竊取被害人朱福昌所有聯邦銀行
      信用卡（卡號0000000000000000），並利用職務之便得知被
      害人朱福昌年籍資料開卡後至中壢市○○○路○段五一○號家福公司等消費，
      因認被告此部分係犯竊盜、詐欺及偽造文書等罪嫌。
    (2)八十九年初，在桃園市花田汽車旅館，利用與甲○○飲酒，吳某酒醉之機會，
      竊取吳某所有之皮夾（內有中國信託信用卡及身分證各壹張）及車上現金新台
      幣一萬餘元，因認被告此部分所為係犯竊盜罪嫌。
    (二)按犯罪事實應依證據認定之，無證據不得認定其犯罪事實。又不能證明被告犯
      罪者，應諭知無罪之判決，刑事訴訟法第一百五十四條第二項、第三百零一條
      第一項分別定有明文。又「認定不利於被告之事實，需依積極證據，苟積極證
      據不足為不利於被告之認定時，即應為有利於被告之認定，更不必有何有利之
      證據。」；「告訴人之告訴，係以使被告受刑事訴追為目的，是其陳述是否與
      事實相符，仍應調查其他證據以資審認。」，最高法院三十年上字第八一六號
      判例、五十二年台上字第一三○○號判例可資參照。
    (三)移送併案意旨認被告丙○○另涉犯上開罪嫌，就併案犯罪事實(1)部分：無非係
      以被告坦承持被害人朱福昌之失竊信用卡盜刷之事實，以及桃園新城擣號信件
      登記簿、監視錄影翻拍照、錄影帶等為其論據。就併案犯罪事實(2)部分：無非
      係以被害人甲○○之指訴為其論據。訊據被告固坦承盜刷被害人朱福信用卡之
      偽造文書、詐欺等犯行，惟堅詞否認竊盜被害人朱福昌信用卡及被害人甲○○
      之皮夾等物，辯稱：被害人朱福昌之信用卡係伊在門口撿獲，非竊盜而來；另
      被害人甲○○之皮夾是在花田汽車旅館內失竊，非其所竊取等語。經查：被告
      雖坦承盜刷被害人朱福昌之信用卡，惟持有被害人朱福昌之上開失竊信用卡之
      原因非僅一端，或竊盜、或收受、故買贓物，或侵占等，所在多有，而移送併
      案意旨所臚列之右揭證據，均只足以證明被告有盜刷該張信用卡之事實，但不
      足以證明被告有竊取該張信用卡之事實。另右揭併案犯罪事實(2)部分，除被害
      人甲○○之指訴外，並無其他積極證據足以證明被告確有該項竊盜之事實。此
      外，復查無其他積極之證據足以證明被告有此部分竊盜之犯行，自與本件前開
      論罪科刑部分無連續犯之裁判上一罪之關係，非起訴效力所及，本院無從審究
      ，爰退由檢察官另行偵查處理。
據上論斷，應依刑事訴訟法第二百九十九條第一項，刑法第三百二十條第一項、第四
十七條，判決如主文。
本案經檢察官廖先志到庭執行職務。
中      華      民      國    九十二    年     十一     月    二十四    日
                                 臺灣桃園地方法院刑事第十庭
                                     審判長法  官  江  德  民
                                           法  官  沈  士  亮
                                           法  官  李  桂  英
右正本證明與原本無異。
如不服本判決，應於判決送達後十日內向本院提出上訴狀( 應附繕本 )，上訴於
臺灣高等法院。
                                           書記官  張  淑  芬
中        華        民        國   九十二   年   十一   月    二十四    日
附錄本案論罪科刑法條全文：
刑法第三百二十條第一項：
中華民國刑法第三百二十條
 (普通竊盜罪、竊佔罪)
意圖為自己或第三人不法之所有，而竊取他人之動產者，為竊盜罪，處五
年以下有期徒刑、拘役或五百元以下罰金。
意圖為自己或第三人不法之利益，而竊佔他人之不動產者，依前項之規定
處斷。
前二項之未遂犯罰之。
附表：被害人戊○○失竊之票據一覽表
發票人：長用企業有限公司
        法定代理人黃游蜂
帳號：聯邦商業銀行南崁分行000000000000號
┌─┬───┬─────┬─────┬─────┐
│編│發票日│支票號碼  │金額（單位│備註      │
│號│期    │          │新臺幣元）│          │
│  │      │          │          │          │
├─┼───┼─────┼─────┼─────┤
│一│八十九│UC0000000 │33,810    │          │
│  │年四月│          │          │          │
│  │五日  │          │          │          │
├─┼───┼─────┼─────┼─────┤
│二│八十九│UC0000000 │308,333   │          │
│  │年三月│          │          │          │
│  │五日  │          │          │          │
├─┼───┼─────┼─────┼─────┤
│三│八十九│UC0000000 │76,289    │          │
│  │年三月│        │          │          │
│  │五日  │          │          │          │
├─┼───┼─────┼─────┼─────┤
│四│八十九│UC0000000 │145       │          │
│  │年三月│          │          │          │
│  │五日  │          │          │          │
├─┼───┼─────┼─────┼─────┤
│五│八十九│UC0000000 │391,513   │          │
│  │年四月│          │          │          │
│  │五日  │          │          │          │
├─┼───┼─────┼─────┼─────┤
│六│八十九│UC0000000 │2,898     │          │
│  │年五月│          │          │          │
│  │五日  │          │          │          │
├─┼───┼─────┼─────┼─────┤
│七│八十九│UC0000000 │12,000    │          │
│  │年五月│          │          │          │
│  │五日  │          │          │          │
├─┼───┼─────┼─────┼─────┤
│八│八十九│UC0000000 │13,800    │          │
│  │年四月│          │          │          │
│  │五日  │          │          │          │
└─┴───┴─────┴─────┴─────┘


司法院資訊處製作；財團法人民間司法改革基金會備份。
